pt-BR: Saúde e beleza > Cuidados com a saúde > Preparo físico e nutrição > Vitaminas e suplementos > Aminoácidos: Aminoácidos de cadeia ramificada (BCAA); Suplementos de aminoácidos isolados
da: Sundhed og skønhed > Sundhedspleje > Fitness og ernæring > Vitaminer og tilskud > Aminosyrer: Forgrenede aminosyrer (BCAA); Enkelte aminosyretilskud
de: Gesundheit & Schönheit > Gesundheitspflege > Fitness & Ernährung > Vitamine & Nahrungsergänzungsmittel > Aminosäuren: Verzweigtkettige Aminosäuren (BCAA); Einzelne Aminosäure-Nahrungsergänzungsmittel
zh-TW: 保健與美容 > 健康照護 > 健身與營養 > 營養補充劑 > 胺基酸: 支鏈胺基酸 (BCAA); 單一胺基酸補充劑
hu: Egészség és szépség > Egészségügyi ellátás > Fitnesz és táplálkozás > Vitaminok és étrend-kiegészítők > Aminosavak: Elágazó láncú aminosavak (BCAA); Egyedi aminosav-kiegészítők
zh-CN: 保健/美容/卫生/护理 > 医疗保健 > 营养品/保健品/减肥产品 > 维生素与补品 > 氨基酸: 支链氨基酸; 单一氨基酸补充剂
bg-BG: Здраве и красота > Грижа за здравето > Фитнес и хранене > Витамини и добавки > Аминокиселини: Аминокиселини с разклонена верига (BCAA); Единични аминокиселинни добавки
sk-SK: Zdravie a krása > Starostlivosť o zdravie > Fitness a výživa > Vitamíny a výživové doplnky > Aminokyseliny: Vetvené aminokyseliny (BCAA); Doplnky jednotlivých aminokyselín
ko: 건강/미용 > 건강 관리 > 피트니스/건강 식품 > 비타민/영양제 > 아미노산: 분지쇄 아미노산 (BCAA); 단일 아미노산 보충제
vi: Sức khỏe và sắc đẹp > Chăm sóc sức khỏe > Thể hình thẩm mỹ & dinh dưỡng > Vitamin và sản phẩm bổ sung > Axit amin: Axit amin chuỗi nhánh (BCAA); Thực phẩm bổ sung axit amin đơn
fr: Santé et beauté > Santé > Fitness et nutrition > Vitamines et compléments alimentaires > Acides aminés: BCAA (acides aminés à chaîne ramifiée); Compléments d’acides aminés isolés
it: Salute e bellezza > Salute > Fitness e alimentazione > Vitamine e integratori > Aminoacidi: Amminoacido a catena ramificata (BCAA); Integratori di amminoacidi singoli
fi: Terveys ja kauneus > Terveydenhoito > Fitness ja ravitsemus > Vitamiinit ja lisäravinteet > Aminohapot: Haaraketjuinen aminohappo (BCAA); Yksittäinen aminohappolisäravinne
nl: Gezondheid en persoonlijke verzorging > Gezondheidszorg > Fitness en voeding > Vitaminen en supplementen > Aminozuren: Vertakt-keten aminozuur (BCAA); Enkele aminozuur supplementen
es: Salud y belleza > Cuidado de la salud > Nutrición y actividad física > Vitaminas y complementos > Aminoácidos: Aminoácidos de cadena ramificada (BCAA); Suplementos de aminoácidos individuales
pt-PT: Saúde e beleza > Cuidados de saúde > Fitness e nutrição > Vitaminas e suplementos > Aminoácidos: Aminoácidos de cadeia ramificada (BCAA); Suplementos de aminoácidos individuais
nb: Skjønnhet og helse > Helsestell > Trening og kosthold > Vitaminer og kosttilskudd > Aminosyrer: Forgrenede aminosyrer (BCAA); Enkeltaminosyretilskudd
sl-SI: Zdravje in lepota > Zdravje > Fitnes in prehrana > Vitamini in prehranska dopolnila > Aminokisline: Aminokisline z razvejano verigo (BCAA); Posamezni aminokislinski dodatki
th: สุขภาพและความงาม > การดูแลสุขภาพ > สุขภาพและโภชนาการ > วิตามินและอาหารเสริม > กรดอะมิโน: อาหารเสริมกรดอะมิโนสายโซ่กิ่ง; อาหารเสริมกรดอะมิโนชนิดเดี่ยว
cs: Zdraví a krása > Zdravotní péče > Fitness a výživa > Vitamíny a výživové doplňky > Aminokyseliny: Aminokyseliny s rozvětveným řetězcem (BCAA); Jednotlivé aminokyselinové doplňky
sv: Skönhet och hälsa > Hälsovård > Fitness och näringslära > Vitaminer och kosttillskott > Aminosyror: Förgrenade aminosyror (BCAA); Enskilda aminosyratillskott
ro-RO: Sănătate și frumusețe > Îngrijirea sănătății > Fitness și nutriție > Vitamine și suplimente > Aminoacizi: Aminoacizi cu catenă ramificată (BCAA); Suplimente cu aminoacizi individuali
ja: 美容・健康 > ヘルスケア > ダイエット・サプリメント > ビタミン・サプリメント > アミノ酸: 分岐鎖アミノ酸（BCAA）; 単一アミノ酸サプリメント
el: Υγεία & ομορφιά > Φροντίδα υγείας > Fitness & διατροφή > Βιταμίνες & συμπληρώματα > Αμινοξέα: Αμινοξέα BCAA; Συμπληρώματα μονών αμινοξέων
lt-LT: Sveikata ir grožis > Sveikatos priežiūra > Sveikatingumas ir mityba > Vitaminai ir maisto papildai > Amino rūgštys: Šakotosios grandinės aminorūgštys (BCAA); Pavienių aminorūgščių papildai
en: Health & Beauty > Health Care > Fitness & Nutrition > Vitamins & Supplements > Amino Acids: Branched-Chain Amino Acid (BCAA); Single Amino Acid Supplements
ru: Красота и здоровье > Медицинские товары > Фитнес и питание > Витамины и пищевые добавки > Аминокислоты: Аминокислоты с разветвленной цепью (BCAA); Отдельные аминокислотные добавки
pl: Zdrowie i uroda > Opieka zdrowotna > Zdrowy tryb życia i dieta > Witaminy i suplementy diety > Aminokwasy: Aminokwasy rozgałęzione (BCAA); Suplementy pojedynczych aminokwasów
tr: Sağlık ve Güzellik > Sağlık Bakım > Fitness ve Sporcu Besinleri > Vitaminler ve Besin Takviyeleri > Aminoasitler: Dallı Zincir Amino Asit (BCAA); Tekli Amino Asit Takviyeleri
hr-HR: Zdravlje i ljepota > Briga za zdravlje > Fitnes i prehrana > Vitamini i dodaci prehrani > Aminokiseline: Aminokiseline razgranatog lanca (BCAA); Dodaci pojedinih aminokiselina